臺灣高雄地方法院民事裁定
108年度消債清字第77號
聲  請  人  黃小玲  
0000000000000000

0000000000000000

代  理  人  楊林澂律師
上列當事人因消費者債務清理事件聲請清算，本院裁定如下：
    主  文
聲請人黃小玲自中華民國一百零八年十月二十二日下午四時起開
始清算程序。
命司法事務官進行本件清算程序。
    理  由
一、按債務人不能清償債務或有不能清償之虞者，得依本條例所
    定更生或清算程序，清理其債務；債務人對於金融機構負債
    務者，在聲請更生或清算前，應向最大債權金融機構請求協
    商債務清償方案，或向其住、居所地之法院或鄉、鎮、市、
    區調解委員會聲請債務清理之調解；自債務人提出協商請求
    之翌日起逾30日不開始協商，或自開始協商之翌日起逾90日
    協商不成立，債務人得逕向法院聲請更生或清算；債務人於
    法院裁定開始更生程序或許可和解或宣告破產前，得向法院
    聲請清算；法院開始清算程序之裁定，應載明其年、月、日
    、時，並即時發生效力；法院開始更生或清算程序後，得命
    司法事務官進行更生或清算程序，必要時得選任律師、會計
    師或其他適當之自然人或法人1人為監督人或管理人，消費
    者債務清理條例（下稱消債條例）第3條、第151條第1項、
    第153條、第80條前段、第83條第1項、第16條第1項分別定
    有明文。
二、聲請意旨略以：伊有不能清償債務情事，經向本院聲請清算
    ，因未經前置協商程序，視其清算之聲請為法院調解之聲請
    ，而移付調解程序，惟調解不成立。伊又未經法院裁定開始
    更生程序或許可和解或宣告破產，爰聲請清算等語。
三、經查：
  ㈠聲請人前於民國108 年2月13日依消債條例具狀向本院聲請清
    算，經本院108年度消債清字第31號受理，因尚未踐行消債
    條例第151 條第1 項所定協商或調解之前置程序，依消債條
    例施行細則第42條之1 第1 項規定，視其清算之聲請為法院
    調解之聲請，乃改分案移付調解，嗣於108年4月9日調解不
    成立，聲請人於同日以言詞聲請清算等情，業經本院依職權
    調閱上開調解卷宗核閱無訛。
  ㈡聲請人於106年度至107年度均無申報所得，名下無財產，有
    全球人壽保單解約金82,768元（聲請人前於108年1月10日保
    單借款300,000元，已扣除保單借款本利和）；另聲請人自
    陳106年1月至107年8月受雇於涂錦娥於市場攤位從事洗碗雜
    工，工作時間自7時至13時，每月收入約10,000元，下午另
    從事資源回收，每月收入約2,000元至3,000元不等，107年8
    月至10月於台南、高雄、屏東市場販售鞋子，營業額分別為
    11,520元、68,400元、69,801元，扣除成本後，淨利各為-1
    8,700元、-3,540元、8,651元，108年1月起迄今受雇林月里
    擔任清潔工，3小時600元，4小時700元，5小時900元，6小
    時1,100元，108年1至7月平均每月收入約19,257元【計算式
    ：（19,800＋5,600＋20,500＋15,700＋21,500＋25,400＋26,300
    ）÷7＝19,257，本件元以下均採四捨五入計算】，現未領取
    任何補助，另聲請人自陳於107年8月15日向全球人壽保單借
    款150,000元，係用於經營賣鞋生意，因經營不善，向友人
    借貸度日，乃再於107年11月7日保單借款97,618元，結束賣
    鞋生意，並償還向友人借貸之款項，嗣因無收入，仍向友人
    借貸，乃於108年1月10日借款300,000元，擬償還向友人之
    借款，並擬從事清潔用品買賣生意，惟旋即受雇林月里，而
    未從事清潔用品買賣生意等情，有財政部高雄國稅局105年
    至107年綜合所得稅各類所得資料清單及財產歸屬資料清單
    【本院108年度消債清字第33號卷（下稱前卷）第5頁、第14
    至15頁】、107年稅務電子閘門財產所得調件明細表（本案
    卷第52頁）、財產及收入狀況說明書（前卷第11至13頁）、
    債權人清冊（前卷第16至18頁）、戶籍謄本（前卷第20頁）
    、勞工保險被保險人投保資料表（本案卷第26至27頁）、個
    人商業保險查詢結果表（本案卷第43頁）、財團法人金融聯
    合徵信中心前置協商專用債權人清冊（前卷第8至10頁）、
    信用報告（前卷第6至7頁）、高雄市政府社會局函（本案卷
    第13頁）、高雄市政府都市發展局函（本案卷第14頁）、勞
    動部勞工保險局函（本案卷第15頁）、存簿（本案卷第36頁
    ）、收入明細（本案卷第28至29頁）、收入切結書（本案卷
    第30頁）、保單借款查詢表（本案卷第51頁）、全球人壽保
    險股份有限公司函（本案卷第16至17頁、第45至46頁）等附
    卷可參。則在別無其他資料可認聲請人有其他收入之情形下
    ，以其108年1至7月平均每月收入19,257元核算現在償債能
    力之基礎，堪認妥適。
  ㈢關於聲請人個人日常必要支出部分，聲請人主張106年1月至1
    07年7月借住友人所有房屋，無租金支出，107年8月1日至10
    8年7月31日於高雄市復仁街租屋居住，租金3,000元，自108
    年8月1日起於高雄市六合路租屋居住，每月租金5,000元，
    並提出租賃契約（本案卷第34至35頁）、證明書（本案卷第
    33頁）在卷可稽。按債務人必要生活費用，以最近一年衛生
    福利部或直轄市政府所公告當地區每人每月最低生活費一點
    二倍定之，清債條例第64條之2第1項定有明文。本院參酌衛
    福部社會司所公告108年度高雄市最低生活費為13,099元，
    則聲請人每月最低生活所必需除有特殊情形並有證據證明者
    外，自宜以此之1.2倍即15,719元為度，始得認係必要支出
    。聲請人主張每月必要支出約12,698元，低於本院計算之基
    準，尚屬合理。
  ㈣綜上所述，聲請人每月平均收入為19,257元，扣除必要生活
    費12,698元後，尚餘6,559元。而聲請人目前負債總額為8,0
    16,308元（本院108年度司消債調字第99號卷第15至20頁、
    第36至48頁、第52頁，包括：土地銀行、台北富邦銀行、國
    泰世華銀行、永豐銀行、玉山銀行、台新銀行、中國信託銀
    行、裕融企業股份有限公司、良京實業股份有限公司、新光
    行銷股份有限公司），扣除全球人壽保單解約金86,580元後
    ，以上開餘額按月攤還結果，至少約須101年【計算式：（8
    ,016,308－86,580）÷6,559÷12＝101】始能清償完畢，堪認聲
    請人確有不能清償債務之情事。從而，聲請人向本院聲請清
    算，應予准許，並命司法事務官進行本件清算程序。
四、依消債條例第11條第1 項、第83條第1 項、第16條第1 項，
    裁定如主文。
中　　華　　民　　國　 108　　年　　10　　月　　22　　日
              　　民事庭　  　法　官　陳宛榆
以上正本係照原本作成。
本裁定不得抗告。
中　　華　　民　　國　 108　　年　　10　　月　　22　　日
  　                          書記官　何福添